臺灣高等法院刑事判決　　　　　　　　　　　　　九十三年度上訴字第三一號
　　上　訴　人
　　即　被　告　甲○○
右上訴人因竊盜案件，不服臺灣板橋地方法院九十三年度訴字第一一八一號，中華民
國九十三年八月二十三日第一審判決（起訴案號：臺灣板橋地方法院檢察署九十三年
度偵緝字第七七三號、九十三年度偵字第八五０二、九七五九）提起上訴，本院判決
如左：
    主  文
上訴駁回。
    事實及理由
一、本案經本院審理結果，認第一審判決適用刑法第二十八條、第三百二十二條、第
    三十八條第一項第二款，判處甲○○以竊盜為常業，有期徒刑四年；另就扣案之
    丁字板手三支，係供被告竊車所用之物，依刑法第三十八條第一項第二款之規定
    ，併予宣告沒收之。經核認事用法俱無違誤，量刑亦稱妥適，應予維持，並引用
    第一審判決書記載之事實、證據及理由 (如附件)。
二、被告上訴意旨略以：係同案被告彭水森指示伊承擔全部竊盜犯行，原審量刑過重
    等語。
三、惟查，本件被告於起訴書附表所載時、地，以徒手竊取被害人之皮包或以工具破
    壞被害人汽車之安全設備後竊取汽車，業據被告於警詢、偵查中、原審及本院審
    理中坦承不諱且對彭水森所言並無異議，核與被害人等於警詢中之指訴相符，復
    有扣押物品清冊、台北縣政府警察局贓物認領保管單等證物附卷可稽，被告所辯
    係彭水森指示其承擔全部竊盜犯行為不可採。再被告甲○○曾於八十五年間因違
    反麻醉藥品管理條例案件，經原審法院判處有期徒刑五月確定，又於八十六年間
    因竊盜案件，經同一院判處有期徒刑七月確定，嗣經聲請，原審法院裁定應執行
    有期徒刑十月，而於八十七年三月八日執行完畢，其又於八十六年間因違反麻醉
    藥品管理條例案件，經臺灣士林地方法院判處有期徒刑六月確定，自八十七年三
    月九日起接續執行，而於八十七年九月七日執行完畢，此有本院被告全國前案紀
    錄表一件在卷可憑。足見被告素行欠佳，本不宜從輕量刑。再本件被告所犯刑法
    第三百二十二條之常業竊盜罪，法定本刑為有期徒刑一年以上、七年以下，原審
    量處有期徒刑四年，自屬妥適。綜上所述，本件事證已臻明確，被告犯行洵堪認
    定，原審依法論科，並沒收其供犯罪所用之物，經核並無違誤，被告上訴難認有
    理由，應予駁回。
四、據上論斷，應依刑事訴訟法第三百六十八條、第三百七十三條，判決如主文。
本案經檢察官林炳雄到庭執行職務。
中　　　華　　　民　　　國　　　九十三　　　年 　　十二 　　月　　八　　日
                              臺灣高等法院刑事第十二庭
                                    審判長法　官  劉  景  星
                                          法  官  陳  博  志
                                          法　官  黃  金  富
右正本證明與原本無異。
如不服本判決應於收受送達後十日內向本院提出上訴書狀，其未敘述上訴之理由者並
得於提起上訴後十日內向本院補提理由書（均須按他造當事人之人數附繕本）。
                                          書記官  江  采  廷
中　　　華　　　民　　　國　　九十三　　年　　 十二 　　月　　　九　　　日
附錄：本判決論罪科刑法條全文
中華民國刑法第三百二十二條
以犯竊盜罪為常業者，處一年以上七年以下有期徒刑。
